【裁判字號】    91,易,3031
【裁判日期】    920429
【裁判案由】    竊盜
【裁判全文】
臺灣臺中地方法院刑事判決                        九十一年度易字第三０三一號
    公  訴  人  臺灣臺中地方法院檢察署檢察官
    被      告  丁○○
                戊○○
右列被告因竊盜案件，經檢察官提起公訴（九十一年度偵字第二一八三二號）暨移
併辦（九十一年度偵字第二一００五號、九十一年度偵字第二四一三五號），本院判
決如左：
    主  文
丁○○共同連續攜帶兇器竊盜，累犯，處有期徒刑壹年。扣案之萬能鑰匙壹支、螺絲
起子壹支，均沒收。
戊○○共同連續攜帶兇器竊盜，處有期徒刑捌月。扣案之萬能鑰匙壹支、螺絲起子壹
支，均沒收。
    事  實
一、丁○○前於民國八十六年間，因竊盜罪，經本院於八十六年八月一日以八十六年
    度易字第四二一五號判處有期徒刑十月，經臺灣高等法院臺中分院於八十六年十
    月二十八日以八十六年度上易字第二六一三號駁回上訴確定；又因傷害罪，經本
    院於八十六年八月二十一日以八十六年度易字第二七三０號判處有期徒刑四月，
    如易科罰金，以三百元折算一日確定；復因違反藥事法、麻醉藥品管理條例案件
    ，經本院於八十六年十二月十八日以八十六年度易字第四二一五號分別判處有期
    徒刑五月、四月，應執行有期徒刑八月確定；嗣經本院於八十七年二月二十七日
    以八十七年度聲字第五八一號合併定其應執行刑為有期徒刑一年八月，八十六年
    十二月十九日入監執行，指揮書執畢日期為八十八年五月二十三日，猶不知悔改
    。
二、丁○○基於行竊他人財物之概括犯意，意圖為自己不法之所有，於九十一年十月
    二十四日五時三十分許，在臺中市○○區○○路一八０之四０號果菜市場前，趁
    乙○○疏於防備之際，欲利用其所有未經扣案之鑰匙一支，以開啟車門之方式，
    著手行竊乙○○使用、登記信有機械股份有限公司所有、車牌號碼ＭＧ—０五一
    ０號、引擎號碼Ｋ0000000Ｃ號、福特六合廠牌、一九八九年份、七九七
    ＣＣ、藍色自小貨車一輛（價值約新臺幣五萬元左右）之際，即遭乙○○發覺，
    大聲呼喊，以致未及得手，便遭查獲，而行竊未遂。
三、丁○○、戊○○因缺少代步交通工具，乃由丁○○提議行竊汽車，經戊○○同意
    後，遂基於共同行竊他人財物之概括犯意聯絡，意圖為自己不法之所有，於九十
    一年十一月六日十四時許，由戊○○騎乘不詳車籍之機車搭載丁○○，在臺中市
    北屯區○○街與崇德路口，見劉金水所有借與甲○○使用之車牌號碼Ｙ五—八一
    ０五號、引擎號碼Ｎ0000000Ｋ號、福特六合廠牌、一九九二年份、一七
    八九ＣＣ、白色自用小客貨車一輛，停放該處，認為有機可趁，即由戊○○在旁
    把風，丁○○則執持其所有客觀上足以對人之生命、身體、安全構成威脅而具有
    危險性，堪為兇器使用之螺絲起子一支、萬能鑰匙一支，以萬能鑰匙啟動引擎之
    方式，竊取前開自用小客貨車，得手後，丁○○隨即駕駛前開自用小貨車離開，
    戊○○則騎乘前開機車離開，行經臺中市○○路附近，因前開機車拋錨，乃由丁○○駕駛前開自用小客貨車搭載戊○○返回臺中縣太平市○○路六四九號丁○○
    住處；嗣於九十一年十一月六日十四時三十分許，丁○○、戊○○駕駛前開自用
    小客貨車，搭載不知情之楊富全，在臺中縣太平市○○路六四九號旁之巷道，正
    在丟棄放置於前開自用小客貨車上之紙箱時，因形跡可疑，為警臨檢查獲，並當
    場扣得丁○○所有供行竊使用之螺絲起子一支、萬能鑰匙一支。
四、戊○○復基於行竊他人財物之概括犯意，意圖為自己不法之所有，於九十一年十
    二月七日十二時五十分許，未經同意或授權，即擅自開啟未經上鎖之後門，侵入
    位於臺中縣太平市○○路一一五號之己○○從事裝潢工作之處所（侵入住宅部分
    ，未據告訴），著手竊取己○○所有之裝潢用大型釘槍二支、裝潢用中型釘槍三
    支、裝潢用小型釘槍二支（價值約新臺幣二萬元），得手後，將其裝置於己○○
    所有之塑膠袋內，欲行離去之際，即遭返回工作場所己○○、謝昭順發覺，報警
    查獲。
五、案經臺中縣警察局霧峰分局報告臺灣臺中地方法院檢察署檢察官偵查起訴暨同署
    檢察官移送併辦。
    理  由
一、訊據被告丁○○、戊○○，對於右揭時地，由被告戊○○負責把風，被告丁○○
    執持其所有客觀上足以對人之生命、身體、安全構成威脅而具有危險性，堪為兇
    器使用之螺絲起子一支、萬能鑰匙一支，以萬能鑰匙啟動引擎之方式，竊取被害
    人甲○○使用之前開自用小客貨車得手之情，業經於本院審理中坦認屬實，核與
    被害人甲○○所述情節相符，並有贓物領據一份、行車執照影本一份、車籍作業
    系統—查詢認可資料一份在卷可稽，復有扣案之萬能鑰匙一支、螺絲起子一支為
    證，被告丁○○、戊○○該部分自白供述與現有事證相符，應堪置信。被告丁○○矢口否認有何行竊被害人乙○○所有前開自小貨車未遂之犯行，辯稱：伊係在
    該處等朋友，把手放在被害人乙○○之車門上，並未以鑰匙插入車門鎖孔，手中
    所執持的鑰匙是伊家裡的電動門鑰匙，伊並無行竊之意圖，逃跑係因為遭到被害
    人乙○○誤認行竊並要打伊之緣故云云。被告戊○○亦矢口否認有何行竊被害人
    己○○所有裝潢用釘槍之犯行，辯稱：伊當時係前往該處，尋找友人「阿文」，
    並無行竊之意圖，當天因該處後門未上鎖，伊乃從後門進入等候「阿文」，當時
    被害人己○○所有之裝潢用釘槍，已經裝在麻布袋內，置放在地上，伊並不知道
    是何人所裝置，伊本身就住在附近，當時逃跑係因為害怕遭到被害人己○○毆打
    云云。經查：
    （一）對於被告丁○○行竊被害人乙○○使用之前開自小貨車未遂之情，業據被
          害人乙○○於警詢中指稱：「我見丁○○持自備鎖匙插入ＭＧ—０五一０
          號自小貨車左側車門轉動，意圖打開車門，被我發現口頭叫止，該丁○○
          心慌跑走，連同鎖匙拿走，在果菜市場內合力圍捕到丁○○。」等語在卷
          （參照九十一年度偵字第二一００五號偵查卷第十二頁反面），核與證人
          丙○○於警詢中證稱：「我目睹丁○○獨自一人拿鎖匙向車號ＭＧ—０五
          一０號自小貨車的左側車門插入車門鎖匙洞轉動，意圖開車門，見乙○○
          口頭叫止，該丁○○忽然逃跑，經市場內民眾與警方合力逮捕。我目睹該
          鎖匙是丁○○自丁○○自己衣服口袋拿出來，該鎖匙丁○○稱逃跑中遺落
          不知何處，警方人員四處查察未發現。」等語（參照九十一年度偵字第二
          一００五號偵查卷第十三頁反面），及其於本院審理中到庭證稱：「案發
          當時我騎機車經過，正好看到被告丁○○拿鑰匙撬開我朋友的貨車，我就
          騎機車追他，我追不上他，便出聲呼喊抓小偷，小偷衝往市場方向，被市
          場同仁聽到圍住，我正好也騎機車趕到了。我確實有看到被告丁○○在撬
          我朋友的車門，當時被告丁○○已經把車子撬開了，並不是如他所言只是
          靠在車旁。」等語（參照本院九十二年二月十八日審判筆錄），均屬相符
          ，並有贓物保管收據一份、現場照片二張、車籍作業系統—查詢認可資料
          一份（參照九十一年度偵字第二一００五號偵查卷第十五、十六頁）在卷
          可稽；被告丁○○若係單純依靠被害人乙○○所有之前開自小貨車，當不
          至於遭人誤認為有行竊之虞，又被告丁○○既無行竊之意圖，何須心虛逃
          跑，大可理直氣壯對被害人乙○○進行辯駁，且被告丁○○若真係在該處
          等候友人，當不致於遭人誤解有行竊之意圖，顯見被告丁○○確有執持自
          己所有之鑰匙行竊之不法意圖，被告丁○○所辯，顯係事後卸責之詞，要
          難採信。
    （二）另對於被告戊○○行竊被害人己○○所有之裝潢用釘槍之情，業據被害人
          己○○於警詢中指稱：「我於九十一年十二月七日中午十二時十分左右，
          在裝潢工作之地點（臺中縣太平市○○路一一五號），因中午休息，我和
          我的工作同事謝昭順至對面吃飯，並將大門鐵門關起，由後門外出並將後
          門關起（但未上鎖），吃完飯後約十二時五十分，由後門返回工作，發現
          後門遭人打開，一名嫌犯戊○○將我所工作之手工具釘槍機一批，用麻袋
          裝起，正準備逃逸時，發現我們之後，立即逃到角落冰箱旁躲藏，我問他
          『你做什麼』，他回答我說要找人，我大聲斥責他，要講實話，他拜託我
          說：『我讓你打，你不要報警』，但因之前我的工具已遭偷竊多次，於是
          我就報警請警方處理。麻袋是我們的，而釘槍之位置是散落於各個角落。
          大型釘槍二支、中型釘槍三支、小型釘槍二支，共七支釘槍，價值約新臺
          幣二萬元。」等語綦詳（參照九十一年度偵字第二四一三五號偵查卷第十
          三頁反面），核與證人謝昭順於警詢中證稱：「於九十年十二月七日在臺
          中縣太平市○○路一一五號從事裝潢工作，於中午休息外出用膳，十二月
          七日十二時五十分許返回工作處所，發現原本關上門的後門，竟然被打開
          ，後門內之門邊站立一個陌生男子，看到我跟老闆快速跑到屋內之電冰箱
          後面躲藏，我老闆看見立刻叫陌生男子出來，詢問該男子有什麼事，該男
          子表示欲找人，才會進來，但該男子講完後就快速跑向後門欲離開，但遭
          我老闆攔阻後才不能離去，當時該男子表示不要報警，其他事情他都願意
          去做，甚至打他都可以。經警方告知我才知陌生男子戊○○之姓名。因當
          時我們裝潢用之空氣釘槍是隨地而放，沒有收拾，但回到工作處所時，空
          氣釘槍卻整齊的放在塑膠袋內，總共有七支。大門是自動鐵門須開關之遙
          控器才可打開，當時大門是關上的，而後門只是關上而沒有上鎖。（問：
          現場除戊○○是否還有其他人？）沒有。」等語相符（參照九十一年度偵
          字第二四一三五號偵查卷第十五頁正面、反面、第十六頁正面），並有照
          片二張、現場圖一份、贓物認領保管單一份為證（參照九十一年度偵字第
          二四一三五號偵查卷第十九、二十、二一、二八頁），被告戊○○若無行
          竊之意圖，何以未經他人同意即逕行開啟他人後門擅自進入他人處所，且
          被告戊○○於進入他人處所後，確認無人在時，按諸常情，即應迅速離去
          ，然而被告戊○○卻於該處逗留，復以，見到被害人己○○、證人謝昭順
          返回之際，竟立刻躲藏掩蔽，被告戊○○之心虛舉動，更徵其行竊之意圖
          ，顯見被告戊○○確有行竊被害人己○○所有之裝潢用釘槍之行為及不法
          意圖，被告戊○○所辯，亦係事後卸責之詞，要難採信。
    （三）綜上所述，被告丁○○、戊○○之前開竊盜犯行，應堪認定。本件事證已
          臻明確，被告丁○○、戊○○犯行，洵堪認定。
二、查：螺絲起子一支、萬能鑰匙一支，均屬質地堅硬之物，外觀尖銳，客觀上足以
    對人之生命、身體、安全構成威脅而具有危險性，應屬兇器無訛。被告丁○○意
    圖為自己不法之所有，趁被害人乙○○疏於防備之際，欲利用其所有未經扣案之
    鑰匙一支，以開啟車門之方式，著手行竊被害人乙○○使用之前開自小貨車未遂
    ，核被告丁○○所為，係犯刑法第三百二十條第一項之竊盜未遂罪。又被告丁○○、戊○○基於共同行竊他人財物之犯意聯絡，意圖為自己不法之所有，由被告
    戊○○在旁把風，被告丁○○執持其所有客觀上足以對人之生命、身體、安全構
    成威脅而具有危險性，堪為兇器使用之螺絲起子一支、萬能鑰匙一支，以萬能鑰
    匙啟動引擎之方式，竊取被害人甲○○所使用之前開自用小客貨車得手，核被告
    丁○○、戊○○所為，均係犯刑法第三百二十一條第一項第三款之攜帶兇器竊盜
    罪。被告丁○○、戊○○就前開攜帶兇器竊盜犯行間，顯有共同之犯意聯絡及行
    為分擔，為共同正犯。被告丁○○所犯前開竊盜未遂罪與攜帶兇器竊盜罪二者間
    ，其時間緊接，手段同一，所觸犯犯罪構成要件相同之罪名，顯係基於概括犯意
    而反覆為之，為連續犯之裁判上一罪關係，應依刑法第五十六條之規定，從一重
    之攜帶兇器竊盜罪論處，並加重其刑。被告戊○○另意圖為自己不法之所有，未
    經同意或授權，即擅自開啟未經上鎖之後門，侵入被害人己○○從事裝潢工作之
    處所，著手竊取被害人己○○所有之裝潢用大型釘槍二支、裝潢用中型釘槍三支
    、裝潢用小型釘槍二支（價值約新臺幣二萬元）得手，核被告戊○○所為，係犯
    刑法第三百二十條第一項之竊盜罪。被告戊○○所犯前開攜帶兇器竊盜罪與竊盜
    罪二者間，其時間緊接，手段同一，所觸犯犯罪構成要件相同之罪名，顯係基於
    概括犯意而反覆為之，為連續犯之裁判上一罪關係，應依刑法第五十六條之規定
    ，從一重之攜帶兇器竊盜罪論處，並加重其刑。而臺灣臺中地方法院檢察署檢察
    官九十一年度偵字第二一００五號，以被告丁○○意圖為自己不法之所有，於九
    十一年十月二十四日五時三十分許，在臺中市○○區○○路一八０之四０號果菜
    市場前，趁被害人乙○○疏於防備之際，欲利用其所有未經扣案之鑰匙一支，以
    開啟車門之方式，著手行竊被害人乙○○所使用、登記信有機械股份有限公司所
    有、車牌號碼ＭＧ—０五一０號、引擎號碼Ｋ0000000Ｃ號、福特六合廠
    牌、一九八九年份、七九七ＣＣ、藍色自小貨車一輛未遂等情；及臺灣臺中地方
    法院檢察署檢察官九十一年度偵字第二四一三五號，以被告戊○○意圖為自己不
    法之所有，於九十一年十二月七日十二時五十分許，擅自開啟未經上鎖之後門，
    侵入位於臺中縣太平市○○路一一五號之被害人己○○從事裝潢工作之處所，著
    手竊取被害人己○○所有之裝潢用大型釘槍二支、裝潢用中型釘槍三支、裝潢用
    小型釘槍二支得手等情，認被告丁○○、戊○○所涉前開竊盜罪嫌與本案攜帶兇
    器竊盜罪嫌有連續犯之裁判上一罪關係而予移送併辦部分，經本院審理結果，被
    告丁○○所犯前開竊盜未遂罪及被告戊○○所犯前開竊盜罪，分別經被害人乙○○、己○○指述綦詳，並經證人丙○○、謝昭順證述屬實，且有贓物保管收據一
    份、現場照片二張、車籍作業系統—查詢認可資料一份、照片二張、現場圖一份
    、贓物認領保管單一份為證，業如前述，被告丁○○、戊○○前開竊盜未遂、竊
    盜犯行與本案論罪科刑之攜帶兇器竊盜犯行間，其時間緊接，手段同一，所觸犯
    犯罪構成要件相同之罪名，顯係分別基於概括犯意而反覆為之，均為連續犯之裁
    判上一罪關係，應為判決效力所及，本院自得併予審酌，附此敘明。次查：被告
    丁○○曾於八十六年間，因竊盜罪，經本院於八十六年八月一日以八十六年度易
    字第四二一五號判處有期徒刑十月，經臺灣高等法院臺中分院於八十六年十月二
    十八日以八十六年度上易字第二六一三號駁回上訴確定；又因傷害罪，經本院於
    八十六年八月二十一日以八十六年度易字第二七三０號判處有期徒刑四月，如易
    科罰金，以三百元折算一日確定；復因違反藥事法、麻醉藥品管理條例案件，經
    本院於八十六年十二月十八日以八十六年度易字第四二一五號分別判處有期徒刑
    五月、四月，應執行有期徒刑八月確定；嗣經本院於八十七年二月二十七日以八
    十七年度聲字第五八一號合併定其應執行刑為有期徒刑一年八月，八十六年十二
    月十九日入監執行，指揮書執畢日期為八十八年五月二十三日，此有臺灣高等法
    院被告全國前案紀錄表、臺灣高等法院檢察署刑案紀錄簡覆表、臺灣臺中地方法
    院檢察署刑案資料查註紀錄表各一份在卷可稽，被告丁○○前受有期徒刑之執行
    完畢後，五年以內再犯前開有期徒刑以上之罪，為累犯，應依刑法第四十七條之
    規定，遞加重其刑。爰審酌被告丁○○、戊○○不思循正途，竟以行竊之手段，
    獲取生活所需，獲取不法利益，危害他人之財產安全，影響社會治安，造成被害
    人之生活不便，惟被告丁○○、戊○○犯罪後坦承攜帶兇器竊盜部分犯行，態度
    尚稱良好，且行竊財物，已交由被害人領回等一切情狀，分別量處如主文所示之
    刑。
三、扣案之萬能鑰匙一支、螺絲起子一支，係被告丁○○所有，供共同行竊所用之物
    ，業據被告丁○○、戊○○供承在卷，爰依刑法第三十八條第一項第二款之規定
    ，併予諭知沒收。至於被告丁○○持以行竊被害人乙○○所有之前開自小貨車所
    用之鑰匙一支，雖係被告丁○○所有，惟未經扣案，且經警當場搜尋未果，顯已
    滅失不存在，為免日後執行之困難，爰不予諭知沒收，附此敘明。
據上論斷，應依刑事訴訟法第二百九十九條第一項前段，刑法第二十八條、第五十六
條、第三百二十一條第一項第三款、第四十七條、第三十八條第一項第二款，判決如
主文。
中      華      民      國      九十二      年    四    月    二十九    日
                                臺灣臺中地方法院刑事第六庭
                                        法  官  巫淑芳
右正本證明與原本無異。
如不服本判決，應於送達後十日內向本院提出上訴狀 （須附繕本） ，上訴於台灣高
法院台中分院。
                                        書記官
中      華      民      國      九十二      年    四    月    二十九    日
附錄論罪科刑法條：
刑法第三百二十一條：
犯竊盜罪而有左列情形之一者，處六月以上、五年以下有期徒刑：
一  於夜間侵入住宅或有人居住之建築物、船艦或隱匿其內而犯之者。
二  毀越門扇、牆垣或其他安全設備而犯之者。
三  攜帶兇器而犯之者。
四  結夥三人以上而犯之者。
五  乘火災、水災或其他災害之際而犯之者。
六  在車站或埠頭而犯之者。
前項之未遂犯罰之。


司法院資訊處製作；財團法人民間司法改革基金會備份。
